【裁判字號】    97,簡上,152
【裁判日期】    970722
【裁判案由】    賭博
【裁判全文】
臺灣彰化地方法院刑事判決             97年度簡上字第152號
上  訴  人  臺灣彰化地方法院檢察署檢察官
被      告  甲○○
上列上訴人因被告賭博案件，不服本院九十七年度簡字第五八號
，中華民國九十七年三月十八日第一審簡易判決（九十六年度偵
字第四四六七號），提起上訴，本院管轄之第二審合議庭，判決
如下：
    主      文
上訴駁回。
    犯罪事實及理由
一、本案經本院審理結果，認第一審判決認事用法及量刑均無不
    當，應予維持，並引用第一審判決書記載，事實、證據及理
    由（如附件）。
二、上訴人上訴意旨略以：本件原審以簡易判決論處被告罰金新
    臺幣（下同）一萬元，固非無見。惟判決不適用法則或適用
    不當者為違背法令，刑事訴訟法第三百七十八條定有明文。
    次按刑事訴訟法第四百四十九條第二項規定：前項案件（即
    被告在偵查中自白或其他現存之證據，已足認定其犯罪之案
    件）檢察官依通常程式起訴，經被告自白犯罪，法院認為宜
    以簡易判決處刑者，得不經通常審判程式，逕以簡易判決處
    刑。揆諸上開法條文義，被告在偵查中自白之案件，經檢察
    官以通常程式起訴，仍須被告於法院審理中自白犯罪，法院
    始得改為簡易判決處刑，否則條文中之「經被告自白犯罪」
    即成贅文。本案被告經法院傳喚未到，其既未於法院審理中
    自白，即與上開法條之規定未合，原審未待被告到庭，即逕
    以簡易程序處刑，自有判決違背法令之處。爰請求撤銷原判
    決，另為適當合法之判決云云。
三、經查：甲○○於民國（下同）九十六年五月七日十九時許，
    至彰化縣芬園鄉○○村○○路二０六號及二０八號，張峰偉
    經營之「大金礦電子遊戲場」（領有彰化縣政府營利事業登
    記證），以代幣兌換現金後，押注賭玩「水果盤」賭博機台
    （機台扣押編號八一），迄九十六年五月八日凌晨一時三十
    分許，甲○○將其賭玩所贏之分數九十六萬分向店內服務員
    林鍇伶（本院另以九十七年度易字第二八八號判決處有期徒
    刑五月，得易科罰金）要求洗分，林鍇伶則先換給甲○○三
    十一張一千點之寄分卡、二張五百點之寄分卡，甲○○再持
    手中之三十張一千點之寄分卡向林鍇伶要求對換現金，此時
    林鍇伶則將現金三萬元交付予甲○○，嗣為警出示證件當場
    查獲，並扣得甲○○把玩之「水果盤」電玩機台一台及在兌
    換籌碼處之賭資共三萬五千九百元等事實，業據其於警詢、
    偵訊中及本院審理時均供承不諱，核與證人林鍇伶、林凱彬
    於警詢、偵訊中之證述情節相符，此外，復有彰化縣政府營
    利事業登記證、大金礦電子遊戲場現場圖、扣案物照片、現
    場照片、搜索扣押目錄表，及扣案物水果台賭博電玩一台、
    賭資三萬五千九百元元附卷可稽。本件犯罪事證明確，被告
    犯行堪以認定。
四、按刑事訴訟法第四百四十九條已於九十二年二月六日修正公
    布，於九十二年九月一日施行，其中第二項規定「…經法院
    訊問被告自白犯罪，認為宜以簡易判決處刑」修正為「…經
    被告自白犯罪，法院認為宜以簡易判決處刑」，依原條文第
    二項規定，經「法院」訊問，被告自白，始可將通常程序改
    為簡易程序，則於法院以外之人詢問被告，而被告自白時，
    可能即無法依本條第二項之規定，將通常程序改為簡易程序
    ，爰就本條第二項為文字之修正，以加強本條第二項之適用
    ，擴大簡易處刑適用之範圍；申言之，法院開啟簡易程序之
    權限，僅須被告自白犯罪，已足認定其犯罪者即可行使裁量
    ，而無須論及其是否經法院審判中訊問而自白犯罪，揆諸上
    揭條項之修正理由亦自明。經查：本件被告甲○○雖未於原
    審到庭接受審判，惟業於警詢、偵訊中自白賭博犯行，復有
    上揭證物可資佐證，原審亦徵得蒞庭檢察官之同意後，逕以
    簡易判決處刑，核與刑事訴訟法第四百四十九條第二項規定
    之要件並無不合，自無上訴意旨所指判決適用法則之違法。
五、核被告所為，係犯刑法第二百六十六條第一項之普通賭博罪
    。原審認定之事實、其所憑之證據及認定之理由，業據原審
    判決書記載明確，又被告於本院第二審亦坦白承認，被告之
    犯行洵堪認定，原審參酌其犯罪情節，判處本件罪刑，核無
    違誤或不當之處，上訴人徒以原審判決適用法則違背法令提
    起上訴，為無理由，應予駁回。
據上論斷，應依刑事訴訟法第四百五十五條之一第一項、第三項
、第三百六十四條、第三百七十三條、第三百六十八條，判決如
主文。
本案經檢察官郭玄義到庭執行職務。
中    華    民    國    97    年    7    月     22    日
                  刑事第一庭    審判長法  官  葉榮郎
                                      法  官  郭麗萍
                                      法  官  胡宜如
以上正本證明與原本無異。
本件不得上訴。
中    華    民    國    97    年    7    月     22    日
                                      書記官  謝鈴玉


司法院資訊處製作；財團法人民間司法改革基金會備份。
